【裁判字號】    89,上易,1348
【裁判日期】    890927
【裁判案由】    竊盜
【裁判全文】
臺灣高等法院高雄分院刑事判決                  八十九年度上易字第一三四八號
    上訴人
    即被告  乙○○
右上訴人因竊盜案件，不服臺灣高雄地方法院八十九年度易字第一一九四號中華民國
八十九年七月二十日第一審判決（起訴案號：臺灣高雄地方法院檢察署八十九年度偵
字第二四八○號、八十九年度偵字第三一一五號），提起上訴，本院判決如左：
    主  文
上訴駁回。
    事  實
乙○○於民國八十六年間因違反麻醉藥品管理條例及竊盜案件，經分別判處有期徒刑
四月、七月，分別於八十六年七月二十三日、八十七年二月二十三日接續執行完畢。
又於八十六年間，因違反藥事法及竊盜案件，經判處應執行有期徒刑一年，於八十八
年一月十六日執行完畢。乙○○意圖為自己不法之所有，基於概括之犯意，先於八十
九年一月九日晚間十二時許，在高雄市左營區○○○路五九二號前，以自己所有之鑰
匙竊取甲○○所有之ＨＯＮ—六五七號機車乙輛，復於同年一月十九日下午三時許，
在高雄市○○區○○路八八八號振億機車行內，乘丙○○不備時，竊取丙○○所有置
於店內桌上之易利信行動電話一支，於翌日（同月二十日）下午五時許，乙○○又前
往上開機車行時，因不慎將該行動電話掉落，始為丙○○發現而報警查獲，並進而扣
得乙○○所有供竊取甲○○機車之前開鑰匙一支。案經高雄市政府警察局楠梓分局移
送臺灣高雄地方法院檢察署檢察官偵查起訴。
    理  由
一、訊據被告乙○○對其於右揭時地連續竊取甲○○、丙○○機車、行動電話之犯行
    ，業已於警偵訊及審理中供認不諱，核與被害人甲○○指述其所有之機車遭竊之
    情節相符，並與被害人丙○○所指述其所有之行動電話遭竊及如何發現係被告所
    竊取之情節亦相符合，此外，復有該機車之車輛車牌失竊資料個別查詢報表一紙
    ，及被害人甲○○、丙○○分別領回失竊物品時所出具之贓物認領保管收據共三
    紙（甲○○分別領回失竊機車與該車車牌時，簽有二張收據）等附卷可證，並有
    機車鑰匙一支扣案可稽。被告於原審中固辯稱：八十九年一月二十日再度前往被
    害人丙○○之機車行，係為了返還其所竊行動電話等語，惟查，被害人丙○○業
    已指稱：被告於八十九年一月二十日又來我機車行，我要他把手機還我，但他否
    認有偷，後來手機從他身上掉出來，我就報警處理等情明確，是被告前開所辯不
    足採信，況被告此部分辯稱亦與其竊盜犯罪構成要件之成立無涉，僅附此敘明。
    是以被告之前開任意性自白核與事實相符，本案事證明確，其犯行洵堪認定。
二、核被告所為，係犯刑法第三百二十條第一項之普通竊盜罪。其先後二次之竊盜行
    為，時間緊接、手法相同，顯係基於概括犯意而為之，為連續犯，應依刑法第五
    十六條規定論以一罪，並依法加重其刑。查被告前有違反麻醉藥品管理條例及竊
    盜等前科，最後一次係於八十六年間，因違反藥事法及竊盜案件，經判處應執行
    有期徒刑一年，於八十八年一月十六日執行完畢，此有原審被告院內索引卡紀錄
    表及台灣高等法院被告全國前案紀錄表各一紙在卷可憑，其於有期徒刑執行完畢
    後五年內再犯本件有期徒刑以上之罪，為累犯，應依刑法第四十七條規定加重其
    刑至二分之一，依法遞加重之。被告犯罪事證既明，原審法院乃依據刑法第五十
    六條、第三百二十條第一項、第四十七條、第三十八條第一項第二款、罰金罰鍰
    提高標準條例第一條前段規定，並審酌被告前開已有多次竊盜前科之不良素行，
    竟仍不知悔改而再犯本案，及其犯罪手段，犯後雖坦承犯行惟並未賠償被害人所
    受損失等一切情狀，量處有期徒刑八月，又敘明扣案之鑰匙一支（扣押物品清單
    編號：八十九年檢總管字三七一八號），為被告所有而供竊取甲○○所有機車犯
    罪所用之物等情，業據被告陳明在卷，應依刑法第三十八條第一項第二款規定，
    併予宣告沒收。認事用法並無不合，量刑亦稱允妥，被告上訴意旨認量刑過重，
    指摘原判決不當，為無理由，應予駁回。
據上論斷，應依刑事訴訟法第三百六十八條，判決如主文。
本案經檢察官林炎昇到庭執行職務。
中      華      民      國    八十九    年      九      月    二十七    日
                              臺灣高等法院高雄分院刑事第八庭
                                  審判長法官  郭雅美
                                        法官  張盛喜
                                        法官  洪兆隆
右正本證明與原本無異。
不得上訴。
                                      書記官  葉淑華
中    華    民    國     八十九     年       九       月    二十九      日
附錄本案論罪科刑法條：
中華民國刑法第三百二十條第一項：
意圖為自己或第三人不法之所有，而竊取他人之動產者，為竊盜罪，處五年以下有期
徒刑、拘役或五百元以下罰金。
                                                                        Ｆ


司法院資訊處製作；財團法人民間司法改革基金會備份。
